臺灣臺北地方法院交通事件裁定　　　　94年度交聲字第1049號
異議人即
受處分人　甲○○
上列受處分人因違反道路交通管理處罰條例案件，對於交通部公
路總局嘉義區監理所麻豆監理站94年9月26日所為之處分（原處
分案號：麻理裁罰字第裁75-AY0000000號），聲明異議，本院裁
定如下：
    主    文
異議駁回。
    理    由
一、按汽車駕駛人在設有禁止停車標誌、標線之處所停車者，處
    新台幣（下同）六百元以上一千二百元以下罰鍰，道路交通
    管理處罰條例第五十六條第一項第四款定有明文。
二、本件異議人即受處分人甲○○所有車牌號碼為ＥＷ—八二九
    七號自小客車，於民國九十四年八月十三日上午十一時四十
    二分許，在臺北市○○路○段四八四巷劃有黃線路段違規停
    車，經臺北市政府警察局萬華分局執勤員警當場以拍照之方
    式採證，並以受處分人所有該車號自小客車有違反道路交通
    管理處罰條例第五十六條第一項第四款規定之行為掣單舉發
    。嗣受處分人所有於舉發通知單上所載之應到案日期前向原
    處分機關提出申訴，經原處分機關請舉發單位調查結果，仍
    認受處分人有前該違規行為，原處分機關乃依道路交通管理
    處罰條例第五十六條第一項第四款規定於九十四年九月二十
    六日裁處受處分人罰鍰九百元。
三、異議人聲明異議意旨固承認有於前開時間在上揭地點停放其
    所有車輛之事實，惟辯稱：(一)交通部公布之「道路交通違規
    處理改進方案」，針對民眾同一地點一定時間內連續違規改
    採處罰一次，且罰單必須確認完成送達程序後，才能進行後
    續裁罰。異議人於九十四年六月四日第一次遭舉發違規停車
    ，違規通知單按戶籍地址投遞，因招領逾期，多次退回，其
    實際取得時間已是九十四年八月三十日以後，在這期間，因
    不知已遭舉發違規停車而立即改正，致使又在同一地點，另
    遭三次舉發違規停車。(二)依警政署規定：舉發通知紅單隨照
    片寄達，寄發時間將優先以民眾登錄的通訊地址為寄達處所
    。異議人於九十年即已向麻豆監理站為「通訊地址」之登記
    ，惟前舉發通知單仍投遞至戶籍地址，致使遭到違規舉發和
    實際接或罰單之期間長達二個多月，因而在不知已遭到違規
    舉發之情形下，又在同一地點遭本次及其他另二次違規舉發
    。(三)依警政署規定，員警在逕行舉發違規停車時，必須全面
    夾放黃色的舉發標示單，也就是俗稱的黃單，以告知民眾違
    規停車已遭舉發，後續再依程序將舉發通知紅單隨照片寄達
    。異議人分別於九十四年六月四日、七月九日、七月十日、
    八月十三日等四次在同一地點遭同一員警舉發違規停車，但
    均未於車窗上發現留有舉發標示單或通知單，前後停放之車
    輛亦無發現有夾放之情形，執行人員舉發違規停車之方法及
    程序已明顯違法及有重大瑕疵，處分顯有錯誤云云。
四、經查：
  (一)受處分人有於前揭時地違規停放前揭車號車輛之事實，除為
    受處分人所不否認外，亦有舉發違規通知單及現場違規照片
    在卷可稽，此情已足認定。
  (二)異議人所述之交通部九十二年八月二十六日公布之「道路交
    通違規處理改進方案」，雖內政部警政署及交通部公路總局
    等機關積極召開會議研議相關辦法，然因迄今尚未有具體明
    文規定可資依循，是以該方案中對於同一地點一定時間內連
    續遭逕行舉發的違規案件，未來將改採處罰一次原則為辯，
    並無理由。
  (三)又公路監理電腦系統車輛車籍及駕駛人駕籍增設「通信地址
    」欄位作業注意事項第五點之規定，其使用範圍包括監理機
    關依權責舉發之違規通知單、裁決書；且「公路監理機關受
    理車主、駕駛人申請增設『通信地址』後，應立即登載於公
    路監理電腦系統之車籍及駕籍檔中；爾後各項便民服務之通
    知事項及汽車燃料使用費繳款通知、汽車使用牌照稅繳款通
    知及違規通知單、裁決書之送達，皆以通信地址寄發。」此
    於上開注意事項第六項亦定有明文，且未限定於監理機關依
    職權舉發之違規通知單。但此項規定之目的仍在期使車主、
    駕駛人能收到通知單。本件由異議人所提出通知單及所附信
    封可知，異議人確已收到通知單，是即難認有何於法不合之
    情形。
  (四)異議人雖另辯稱警員取締時未放置警告黃單時，未盡合法告
    知其違規停車已遭舉發，其處分有瑕疵云云。惟查，本件舉
    發警員因異議人不在場，乃拍照採證逕行舉發並無不合，異
    議人辯稱上情，尚無足採信。從而，原處分機關據以援引上
    開規定，裁處罰鍰新臺幣九百元，核無不當。本件異議為無
    理由，應予駁回。
五、綜上所述，本件受處分人確有如舉發違反道路交通管理事件
    通知單所載於九十四年八月十三日十一時四十二分違規停放
    在臺北市○○路○段四八四巷之事實，原處分機關以受處分
    人有違反道路交通管理處罰條例第五十六條第一項第四款，
    裁處受處分人罰鍰九百元，其認事用法均無不當，受處分人
    之聲明異議，尚非有據，應予駁回。
據上論結，應依道路交通案件處理辦法第十九條，裁定如主文。
中　　華　　民　　國　　94　　年　　10　　月　　27　　日
                  交通法庭法  官  吳冠霆
上正本證明與原本無異。
如不服本裁定，應於裁定送達後5日內向本院提出抗告狀。
                          書記官  楊文祥
中　　華　　民　　國　　94　　年　　11　　月　 　2　　日
